# 清产核资盘亏、盘盈、无法收回款项等事项是否需要审计调整？

提问人：柳寒秋 时间：2022-03-11 16:12:28
各位老师，请问清产核资盘亏、盘盈等事项是否需要审计调整还是只是披露呢？同时，存在挂账账龄达十几年的往来款项是否需要按坏账准备政策计提坏账。。如果不进行调整，其报表又不能真实的体现资产、负债情况。

回答人：chenyiwei
账务清理本身就是清产核资的重要内容之一。这种情况，对于盘盈盘亏应按前期差错更正处理；对于长期挂账的往来款应对其谨慎计提减值准备并考虑是否属于前期差错。